最高法院刑事判決　　　　　　九十六年度台上字第一三三一號
上　訴　人　甲○○
上列上訴人因違反毒品危害防制條例案件，不服臺灣高等法院臺
南分院中華民國九十六年一月十七日第二審判決（九十五年度上
訴字第一三三三號，起訴案號：臺灣臺南地方法院檢察署九十五
年度偵字第九一三五號），提起上訴，本院判決如下：
    主  文
上訴駁回。
    理  由
按刑事訴訟法第三百七十七條規定：上訴於第三審法院，非以判
決違背法令為理由不得為之；是提起第三審上訴，應以原判決違
背法令為理由，係屬法定要件；如果上訴理由狀並未依據卷內訴
訟資料具體指摘原判決不適用何種法則或如何適用不當，或所指
摘原判決違法情事顯與法律規定得為第三審上訴理由之違法情形
不相適合時，均應認其上訴為違背法律上之程式，予以駁回。本
件原判決撤銷第一審科刑之判決，改判仍論處上訴人甲○○共同
連續販賣第一級毒品罪刑（累犯，處有期徒刑八年），已詳敘其
所憑之證據及認定之理由；自形式上觀察，原判決並無違背法令
之情形。上訴人之上訴意旨略稱：(一)上訴人係為獲得海洛因解癮
而接受施朝欽（業經原審判刑確定）請託，開車載施朝欽至交易
處，並非基於共同販賣之犯意聯絡及行為分擔，原判決竟認係共
同正犯。又上訴人認識施朝欽僅一個月，扣除向施朝欽購買海洛
因外，豈能有十次之幫助販賣海洛因，再黃文俊供稱係自民國九
十四年十月起至九十五年三月初止，向施朝欽購買海洛因十三次
，原判決認定上訴人係自九十五年二月底至三月中旬開車載施朝
欽至約定地點販賣海洛因十次予黃文俊，在時間及次數上亦顯有
矛盾，均有違誤。(二)扣案之毒品海洛因、器具、工具等係施朝欽
持有，原判決認為上訴人持有，自屬違誤。(三)上訴人並無販賣毒
品所得且未扣案，原判決竟諭知所得新臺幣（下同）一萬二千元
沒收之，有理由矛盾且違背證據法則等語。
惟查：一、原判決於理由欄甲、二、(二)依憑上訴人於第一審之自
白、共同被告施朝欽於第一審及原審之自白及證人黃文俊於第一
審之證述，詳為說明其認定上訴人有於九十五年二月底至三月中
旬止，開車載送施朝欽至台南縣永康市鹽行家樂福量販店前，由
施朝欽販賣海洛因予黃文俊十次，每次一小包，其中八次各收取
價款一千元，二次各收取價款二千元，販賣所得歸施朝欽取得，
合計得款一萬二千元，施朝欽則每次提供海洛因一小包予上訴人
施用等情，因認上訴人與施朝欽有販賣海洛因之犯意聯絡及行為
分擔，其有本件共同販賣海洛因之犯行；經核俱與卷內資料相符
，原判決之認定並無違誤。又上訴人、施朝欽及黃文俊均供稱由
上訴人開車載施朝欽至約定地點販賣海洛因予黃文俊之次數為十
次，另犯罪之時間除有特殊情形外，並非構成犯罪事實之要素，
況原判決係依施朝欽之供述，而為上開販賣時間之認定，其關於
販賣次數、時間之認定，並無與卷內資料不符之矛盾可言；上訴
意旨(一)係就原審採證認事之適法職權行使及原判決已說明之事項
，再為事實上之爭執，非適法之上訴理由。二、原判決於理由欄
五、依施朝欽之自白，認定扣案之海洛因十六包，黑色手提包一
只、行動電話三支，電子磅秤一台、研磨器一組、分裝匙三支，
均為施朝欽所有並供其與上訴人共同販賣海洛因之用，又原判決
係認定上訴人與施朝欽共同販賣海洛因，販賣所得為一萬二千元
，基於共同犯罪行為應由全體共犯各負全部刑事責任之原則，因
而分別適用毒品危害防制條例第十八條第一項、第十九條第一項
規定諭知沒收銷燬或沒收，並無不合；上訴意旨(二)(三)係徒憑己見
，漫事指摘，均非適法之上訴理由。綜上，應認上訴人之上訴違
背法律上之程式，予以駁回。
據上論結，應依刑事訴訟法第三百九十五條前段，判決如主文。
中　　華　　民　　國　九十六　年　　三　　月　 十五 　日
                      最高法院刑事第十一庭
                          審判長法官  林　永　茂
                                法官  洪　文　章
                                法官  蘇　振　堂
                                法官  蕭　仰　歸
                                法官  何　菁　莪
      本件正本證明與原本無異
                                      書  記  官
中　　華　　民　　國　九十六　年　　三　　月　二十二　日
                                                      Ｅ
